【裁判字號】    91,易,3220
【裁判日期】    920521
【裁判案由】    傷害
【裁判全文】
臺灣板橋地方法院刑事判決                        九十一年度易字第三二二○號
    公  訴  人  臺灣板橋地方法院檢察署檢察官
    被      告  甲○○
    選任辯護人  周祝民律師
右列被告因傷害案件，經檢察官提起公訴（九十一年度偵字第一七五二四號），本院
判決如左：
    主      文
甲○○無罪。
    理      由
一、公訴意旨略以：被告甲○○於民國九十年十二月七日十九時三十分許，在臺北縣
    樹林市○○街三十九之一號之協力廠商處，因不滿丁○○竟委託協力廠商使用甲○○寄放在該處之模具生產物品，竟夥同另二名真實姓名年籍不詳之成年男子，
    基於傷害之犯意聯絡，由其中一名不詳男子持木棍，另一名不詳男子則以徒手方
    式，共同毆打丁○○，致丁○○受有頭部裂傷之傷害，因認被告甲○○涉犯刑法
    第二百七十七條第一項之普通傷害罪嫌。
二、按犯罪事實應依證據認定之，無證據不得推定其犯罪事實；又不能證明被告犯罪
    者，應諭知無罪之判決；刑事訴訟法第一百五十四條、第三百零一條第一項分別
    定有明文。次按犯罪事實之認定，應憑真實之證據，倘證據是否真實尚欠明確，
    自難以擬制推測之方法，為其判斷之基礎；而認定犯罪事實之證據係指足以認定
    被告確有犯罪行為之積極證據而言，該項證據自須適合於被告犯罪事實之認定，
    始得採為斷罪資料。且刑事訴訟上證明之資料，無論其為直接或間接證據，均須
    達於通常一般之人均不致有所懷疑，而得確信其為真實之程度，始得據為有罪之
    認定，若其關於被告是否犯罪之證明未能達此程度，而有合理懷疑之存在，致使
    無從形成有罪之確信，根據「罪證有疑，利於被告」之證據法則，即不得遽為不
    利被告之認定。其以情況證據（即間接證據）斷罪時，尤須基於該證據在直接關
    係上所可證明之他項情況事實，本乎推理作用足以確證被告有罪，方為合法，不
    得徒憑主觀上之推想，將一般經驗上有利被告之其他合理情況逕予排除。又告訴
    人之告訴，係以使被告受刑事訴追為目的，是其陳述是否與事實相符，仍應調查
    其他證據以資審認（最高法院五十三年臺上字第六五六號、二十九年上字第三一
    ○五號、最高法院七十六年臺上字第四九八六號、最高法院三十二年上字第六十
    七號、最高法院五十二年臺上字第一三○○號判例參照）。
三、公訴人認被告涉犯前揭傷害罪嫌，無非係以告訴人之指訴及證人戊○○之證詞，
    且有仁愛醫院診斷證明書一紙在卷可稽。訊據被告甲○○固坦承於前揭時間，與
    告訴人因模具生產問題而生爭執之事實，惟堅決否認有被訴之傷害犯行，辯稱：
    該二名男子係告訴人自行偕同到場，其根本不認識，且既然已經報警處理，豈有
    可能會毆打告訴人等語。
四、經查：
（一）告訴人所指訴遭被告傷害一節，於本院審理時自承：「伊不是被甲○○打的。
      」、「（問：你剛才說不是甲○○打你的為何要告甲○○傷害？）因為那三、
      四個男子的其中一位叫被告阿姐」、「（與甲○○傷害你有何關聯？）人是被
      告找來的，我認為是被告教唆他們傷害我」、「（你有聽到或看到甲○○叫這
      些男的打你？）沒有看到，但我認為這是常理」（見本院九十二年四月二十三
      日訊問筆錄）。是告訴人僅憑個人臆測不詳男子與被告熟稔，即推定被告有教
      唆傷害之行為，尚屬遽斷。
（二）證人即被告之員工乙○○證稱：「我老闆娘（即被告）到協力廠商去看發現協
      力廠商盜用我們公司的模具。她請我圖樣帶到現場確認，我就把圖樣帶過去了
      ，確認之後告訴人確實盜用我們的模具，我就去請調解人丙○○過來、告訴人
      再過來，告訴人有帶人過來，後來調解不成丙○○又走了，他們就在那邊耗到
      戊○○下班，告訴人硬要把成品帶走，我與老闆娘不給，告訴人叫其中一個人
      叫「阿忠」的不要，不要。因為我們有報警來處理。警察過來時問有何事，告
      訴人帶來的人說沒事。後來我的老闆娘跟告訴人到辦公室協調我沒有進去。另
      外二人我不認識。我的老闆娘只帶我一個人。（問：他們有帶人來你如何處理
      ？到最後如何處理？）我有對丙○○說，（丙○○說）有我在他們不敢怎麼樣
      」等語。核與證人即被告與告訴人之友人丙○○證稱：「當時我人在辦公室裡
      面，乙○○跑來告訴我說告訴人有帶人來，我回答說有我在不會怎麼樣‧‧‧
      我在辦公室裡面談的時候有告訴人還有告訴人的朋友，還有甲○○」等語相符
      。再核與證人戊○○於本院審理中固結證稱：「‧‧‧我有聽到棍子的聲音，
      我進去辦公室有一根棍子斷掉，我有看到有人走出來，『甲○○走出來，還有
      丁○○及丁○○的朋友走出來』。另外，還有一個男的我不認識」等語（見本
      院九十二年三月七日訊問筆錄）。應認除告訴人外，告訴人仍有一名友人陪同
      ，然告訴人堅稱，其友人在其被毆打時，已提早離去，且不願陳報該名證人以
      供查證，實無法釐清本案始末。
（三）證人戊○○於偵查中證稱：「本來我與丁○○在辦公室內，後來甲○○與二名
      男子進來說有是要談，要我出去‧‧‧約二十分鍾後（我站在門口等）聽到碰
      一聲及棍子聲音‧‧‧被告及二名男子先出來，告訴人出來後說他被被告帶來
      的二名男子打」（見偵卷第二十七頁背面及二十八頁）等語。復於本院審理中
      結證稱：「我並沒有看到告訴人被打」等語（見本院九十二年三月七日訊問筆
      錄）。證人戊○○顯然並未親眼目睹被告係是遭何人毆打，被告是否有教唆之
      情事，故證人戊○○之證詞，無從證明被告有共同傷害之犯行。
五、是本案自難僅憑告訴人之個人推測及證人戊○○之證述，遽認被告確有於上述時
    地與年籍不詳之男子共同傷害告訴人之犯行。此外，復查無其他積極證據或具體
    事證足資證明被告有共同傷害之犯行，本案既缺乏足以使通常一般之人均認被告
    有共同傷害告訴人之積極事證，而有合理性懷疑之存在，揆諸前揭條文規定及判
    例意旨，自應為被告無罪判決之諭知。
據上論斷，應依刑事訴訟法第第三百零一條第一項前段，判決如主文。
本案經檢察官蘇揚旭到庭執行職務。
中      華      民      國      九十二      年      五    月    二十一  日
                                  臺灣板橋地方法院刑事第一庭
                                      法  官    潘  翠  雪
右正本證明與原本無異。
如不服本判決，應於判決送達後十日內，向本院提出上訴狀。
                                      書記官    張  成  龍
中      華      民      國      九十二      年      五    月    二十一  日


司法院資訊處製作；財團法人民間司法改革基金會備份。
